---
output: github_document
---
```{r, include = FALSE}
knitr::opts_chunk$set(
  collapse = TRUE,
  comment = "#>",
  fig.path = "man/figures/README-",
  out.width = "100%"
)
```

# CityOptimaR

<!-- badges: start -->
<!-- badges: end -->

**CityOptimaR** to kompleksowe narzędzie do Wielokryterialnej Analizy Decyzyjnej (MCDA) w środowisku rozmytym. Umożliwia pełną ścieżkę analityczną: od surowych danych, przez wyznaczanie wag metodą BWM (Best-Worst Method), aż po rankingi metodami TOPSIS, VIKOR i WASPAS.

## Funkcje pakietu

-  **Przygotowanie danych rozmytych** z surowych danych numerycznych
-  **Best-Worst Method (BWM)** - wyznaczanie wag kryteriów
-  **3 metody MCDA:**
  - Fuzzy TOPSIS
  - Fuzzy VIKOR
  - Fuzzy WASPAS
-  **Wizualizacje** - mapy strategiczne i decyzyjne
-  **Meta-ranking** - konsensus z wielu metod

## Instalacja

Możesz zainstalować wersję deweloperską z GitHub:
```r
# install.packages("devtools")
devtools::install_github("TwojeGitHub/CityOptimaR")
```

## Szybki Start

Oto podstawowy przykład użycia pakietu z wbudowanymi danymi o miastach europejskich.
```{r example}
library(CityOptimaR)

# 1. Wczytaj dane
data("city_data")
head(city_data, 3)

# 2. Przygotuj macierz rozmytą
skladnia <- "Cost =~ Cost_Living + Housing_Price; 
             Quality =~ Job_Market + Safety + Healthcare; 
             Environment =~ Air_Quality + Green_Space + Transport"

macierz <- prepare_mcda_data(
  city_data, 
  skladnia, 
  alternative_column = "City"
)

# 3. Oblicz ranking metodą Fuzzy VIKOR z wagami BWM
wynik <- fuzzy_vikor(
  macierz, 
  criteria_types = c("min", "max", "max"),
  bwm_criteria = c("Cost", "Quality", "Environment"),
  bwm_best = c(8, 1, 3),      # Quality najważniejsze
  bwm_worst = c(1, 8, 4)      # Cost najmniej ważne
)

# 4. Wyświetl wynik
print(wynik$results[1:5, ])
```

## Wizualizacja

Pakiet oferuje profesjonalne mapy decyzyjne:
```{r visualization, fig.width=7, fig.height=5}
# Mapa strategiczna VIKOR
plot(wynik)
```

## Meta-ranking

Agreguj wyniki z wielu metod, aby uzyskać robust ranking konsensusu:
```{r meta}
meta <- rozmyty_meta_ranking(
  macierz,
  typy_kryteriow = c("min", "max", "max"),
  bwm_najlepsze = c(8, 1, 3),
  bwm_najgorsze = c(1, 8, 4)
)

# Pokaż Top 5 miast
head(meta$porownanie[order(meta$porownanie$Meta_Agregacja), ], 5)
```

## Dokumentacja

Więcej informacji i szczegółowych przykładów znajdziesz w:

- Vignette: `vignette("poradnik_mcda", package = "CityOptimaR")`
- Pomoc: `?fuzzy_vikor`, `?fuzzy_topsis`, `?rozmyty_meta_ranking`

## Autorzy

- Aleksandra Stępak

## Licencja

GPL-3
